臺灣士林地方法院刑事裁定
111年度金訴字第388號
公  訴  人  臺灣士林地方檢察署檢察官
被      告  陳峰嘉




選任辯護人  周弘洛律師
上列被告因殺人未遂等案件，經檢察官提起公訴（111年度偵字
第7850號、111年度偵字第14242號、111年度偵字第15530號），
本院裁定如下：
    主  文
陳峰嘉之羈押期間，自民國一百一十一年十二月二十一日起延長
貳月。
    理  由
一、按羈押被告，審判中不得逾3月，但有繼續羈押之必要者，
    得於期間未滿前，經法院依刑事訴訟法第101條或第101條之
    1之規定訊問被告後，以裁定延長之；又延長羈押期間，審
    判中每次不得逾2月，刑事訴訟法第108條第1項及第5項分別
    定有明文。次按被告經法官訊問後，認為犯罪嫌疑重大，而
    有下列情形之一，非予羈押，顯難進行追訴、審判或執行者
    ，得羈押之：一、逃亡或有事實足認為有逃亡之虞者。二、
    有事實足認為有湮滅、偽造、變造證據或勾串共犯或證人之
    虞者。三、所犯為死刑、無期徒刑或最輕本刑為5年以上有
    期徒刑之罪，有相當理由認為有逃亡、湮滅、偽造、變造證
    據或勾串共犯或證人之虞者，刑事訴訟法第101條第1項定有
    明文。而此所謂之羈押，乃拘禁被告之強制處分，其目的係
    在於保全證據、確保刑事訴訟程序之進行及刑罰權之執行。
    是被告經法官訊問後，究竟有無刑事訴訟法第101條第1項各
    款之情形，均屬事實問題，法院應按訴訟之程度，卷證資料
    及其他一切情事斟酌之。又按刑事訴訟法第101條第1項第3
    款規定之羈押，係因被告所犯為死刑、無期徒刑或最輕本刑
    為5年以上有期徒刑之罪者，其可預期判決之刑度既重，該
    被告為規避刑罰之執行而妨礙追訴、審判程序進行之可能性
    增加，國家刑罰權有難以實現之危險，該規定旨在確保訴訟
    程序順利進行，使國家刑罰權得以實現，以維持重大之社會
    秩序及增進重大之公共利益，其目的洵屬正當。又基於憲法
    保障人民身體自由之意旨，被告犯上開條款之罪嫌疑重大者
    ，仍應有相當理由認為其有逃亡、湮滅、偽造、變造證據或
    勾串共犯或證人等之虞，法院斟酌命該被告具保、責付或限
    制住居等侵害較小之手段，均不足以確保追訴、審判或執行
    程序之順利進行，始符合該條款規定，非予羈押，顯難進行
    追訴、審判或執行之要件，此際羈押乃為維持刑事司法權有
    效行使之最後必要手段，於此範圍內，尚未逾越憲法第23條
    規定之比例原則，符合司法院釋字第392號、第653號、第65
    4號解釋意旨，與憲法第8條保障人民身體自由及第16條保障
    人民訴訟權之意旨，尚無違背（司法院大法官會議釋字第66
    5號解釋參照）。
二、經查：
㈠、被告陳峰嘉因殺人未遂等案件，經臺灣士林地方檢察署檢察
    官以被告涉犯刑法第339條之4第1項第2款加重詐欺取財、洗
    錢防制法第14條第1項洗錢罪、槍砲彈藥刀械管制條例第7條
    第4項未經許可持有制式步槍、非制式手槍、非制式衝鋒槍
    罪、同法第12條第4項非法持有子彈罪、刑法第135條第1項
    妨害公務罪、同法第271條第2項、第1項殺人未遂罪等罪嫌
    ，提起公訴，於民國111年7月21日繫屬於本院。本院訊問後
    ，認被告所涉前開犯罪，嫌疑均屬重大，又其所涉槍砲彈藥
    刀械管制條例第7條第4項、刑法第271條第2項、第1項等罪
    嫌，屬法定刑為死刑、無期徒刑或最輕本刑5年以上有期徒
    刑之重罪，且有事實足認被告有逃亡、勾串證人及湮滅證據
    之虞，而有刑事訴訟法第101條第1項第1、2、3款所定之事
    由，非予羈押，顯難進行審判、執行，而有羈押之必要，於
    111年7月21日執行羈押並禁止接見、通信及受授物件。嗣於
    本院審理過程中，認被告仍有繼續羈押之原因及必要，然原
    有勾串證人及湮滅證據之虞之羈押原因已不復存在，爰裁定
    自111年10月21日起延長羈押期間2月，並解除禁止接見、通
    信、受授物件之處分。
㈡、茲因前開羈押期間即將屆滿，經本院訊問被告，並聽取檢察
    官、被告及辯護人之意見後，認被告於本院審理時已坦承如
    起訴書犯罪事實欄一（一）、二部分之犯行，就起訴書犯罪
    事實欄三部分則坦承在員警出示身分證件之後，有逃跑並將
    槍口指向員警之動作，且槍枝在過程中業經擊發等事實，並
    承認犯妨害公務罪，惟仍否認有殺人之犯意，經審酌起訴書
    所載證據及證人之證述後，足認被告涉犯刑法第339條之4第
    1項第2款加重詐欺取財、洗錢防制法第14條第1項洗錢罪、
    槍砲彈藥刀械管制條例第7條第4項未經許可持有制式步槍、
    非制式手槍、非制式衝鋒槍罪、第12條第4項非法持有子彈
    罪、第13條第4項非法持有槍砲之主要組成零件、刑法第135
    條第1項妨害公務罪、第271條第2項、第1項殺人未遂等罪嫌
    ，犯罪嫌疑重大。而被告所涉槍砲彈藥刀械管制條例第7條
    第4項及刑法第271條第2項、第1項等罪嫌，屬法定刑為死刑
    、無期徒刑或最輕本刑5年以上有期徒刑之重罪，客觀上有
    畏罪逃亡以規避審判及刑罰執行之高度可能，況被告前有多
    次經通緝之紀錄，有其臺灣高等法院通緝記錄表在卷可參，
    且其於111年3月28日經警表明身分執行拘提後，試圖逃逸，
    並在過程中持槍近距離指向員警，槍枝並在過程中擊發，足
    認其有逃亡之事實，準此，堪認原有刑事訴訟法第101條第1
    項第1、3款之羈押原因尚未消滅。本院審酌若命被告具保、
    責付、限制住居或命定期向警察機關報到等其他對被告自由
    權利侵害較輕微之強制處分措施，均不足以確保後續上訴審
    判程序之順利進行及刑罰權之執行，兼衡被告經查扣之槍彈
    數量龐大，其中尚有制式步槍、衝鋒槍等火力強大之槍枝，
    對於社會治安之危害甚鉅，且被告隨身攜帶槍枝並取出朝向
    警員，之後槍枝擊發導致警員受傷，益徵被告行為之危險性
    亦非輕微，並權衡國家刑事司法權之有效行使、社會秩序及
    公共利益、被告之人身自由之私益及防禦權受限制之程度，
    認對被告續行羈押尚屬適當，因認被告仍有繼續羈押之原因
    及必要，爰裁定自111年12月21日起延長羈押2月。
三、依刑事訴訟法第108條第1項、第5項，裁定如主文。
中　　華　　民　　國　　111 　年　　12　　月　　7 　　日
                  刑事第七庭　審判長法  官  李育仁
                  　　　　　　　　　法  官  吳佩真
                                    法  官  林靖淳
以上正本證明與原本無異。
如不服本裁定應於送達後5日內向本院提出抗告狀。
因疫情而遲誤不變期間，得向法院聲請回復原狀。
                                    書記官  張佩旻
中　　華　　民　　國　　111 　年　　12　　月　　8 　　日